【裁判字號】    98,秩抗,2
【裁判日期】    981216
【裁判案由】    違反社會秩序維護法
【裁判全文】
臺灣宜蘭地方法院刑事裁定               98年度秩抗字第2號
抗  告  人
即被移送人  甲○○
上列抗告人因違反社會秩序維護法案件，不服本院宜蘭簡易庭中
華民國98年7月9日所為第一審裁定（98年度宜秩字第44號），提
起抗告，本院普通庭為第二審裁定如下：
    主  文
抗告駁回。
    理  由
一、原裁定意旨略以：抗告人即被移送人甲○○與同案被移送人
    李智傑、林正平、李育安、鐘俊昇、李云智、陳子森、陳昶
    翰，於民國98年5月17日凌晨0時許，在宜蘭縣宜蘭市○○路
    125號南館市場停車場，共同持開山刀1把、木棍1支，意圖
    鬥毆而聚眾，違反社會秩序維護法第87條第3款之行為，而
    裁定各處拘留2日，扣案之開山刀1把、木棍1支均沒入（同
    案被移送人李智傑等7人業經本院裁定確定）。
二、本件抗告意旨略以：抗告人並不認識同案被移送人李智傑、
    林正平、李育安、鐘俊昇、李云智、陳子森、陳昶翰，於98
    年5月16日22時許，抗告人搭乘友人呂育慈騎乘之車牌號碼1
    22-BBE號機車，至宜蘭縣宜蘭市○○○路26號「大姆翁檳榔
    攤」找友人，惟因未遇該友人，抗告人乃撥打電話邀約另一
    友人黃鏡融至該檳榔攤門口聊天、喝酒，嗣於98年5月17日
    凌晨0時許，抗告人因欲上廁所，遂徒步至南館市場旁廁所
    ，如廁後欲返回「大姆翁檳榔攤」，即在中山公園附近路口
    為警攔下，並帶回警局，抗告人並無意圖鬥毆而聚眾之行為
    等語。
三、經查：
  (一)宜蘭縣政府警察局宜蘭分局於98年5月17日凌晨0時許，查獲
    李智傑騎乘已用膠帶黏貼報紙遮掩車牌之車牌號碼AM8-280
    號機車、林正平騎乘車牌號碼P6Z-055號機車、李育安騎乘
    車牌號碼511-DAK號機車搭載鐘俊昇、李云智騎乘車牌號碼9
    19-EHC機車、陳昶翰騎乘車牌號碼M8P-723號機車、陳子森
    ，在宜蘭縣宜蘭市○○路125號南館市場停車場，共同持開
    山刀1把、木棍1支，意圖鬥毆而聚眾之事實，業經同案被移
    送人李智傑於警詢中供承明確（見原審卷第6頁至第9頁），
    並有現場照片4張在卷可佐（見原審卷第31頁至第32頁），
    此外，復有扣案之開山刀1把、木棍1支足憑，堪認屬實。
  (二)查獲當日同案被移送人林正平係騎乘其母林素蓮名下之車號
    P6Z-055號機車前往宜蘭縣宜蘭市○○路125號南館市場，業
    據被移送人林正平於警詢中供承在卷（見原審卷第11頁），
    而抗告人持用之行動電話門號0000000000號於98年5月16日2
    3時19分26秒至同日時19分41秒，曾接獲行動電話門號00000
    00000號來電並通話15秒，該行動電話門號0000000000號用
    戶為林素蓮即同案被移送人林正平之母親，有行動電話門號
    0000000000號雙向通聯紀錄1份、中華電信資料查詢1份在卷
    足憑（見本院卷第26頁、第40頁），堪認於98年5月16日23
    時19分26秒至同日23時19分41秒，同案被移送人林正平曾持
    用其母林素蓮申辦之行動電話門號0000000000號撥打至抗告
    人所持用之行動電話門號0000000000號。而通話當時抗告人
    行動電話通話基地台位址為「宜蘭縣宜蘭市○○路48號樓屋
    頂」，直至98年5月16日23時55分28秒，抗告人持用之上開
    行動電話通話基地台位址始移動至「宜蘭宜蘭市○○里○鄰
    ○○街14號5樓屋頂」，此亦有前開行動電話門號000000000
    0號雙向通聯紀錄1份可參（見本院卷第26頁）。參以宜蘭縣
    政府警察局宜蘭分局警員林俊明等人，於接獲民眾報案趕抵
    宜蘭縣宜蘭市○○路125號南館市場停車場時，在場意圖鬥
    毆而聚眾之人見狀隨即四處逃竄，抗告人係由外圍警力發現
    攔下，此有本院電話詢問林俊明查獲經過之紀錄1份在卷可
    佐（見本院卷第22頁至第23頁）。是由上開抗告人持用之行
    動電話通話、移動狀況及為警查獲地點，可證抗告人與參與
    上開意圖鬥毆而聚眾之同案被移送人林正平彼此相識，兩人
    並於98年5月16日23時19分26秒，在宜蘭縣宜蘭市○○路125
    號南館市場停車場附近有所聯繫，嗣於98年5月16日23時32
    分42秒，抗告人抵達宜蘭縣宜蘭市○○路125號南館市場停
    車場，直至98年5月16日23時55分28秒離開該處，隨即於98
    年5月17日凌晨0時許，為警在南館市○○○路口查獲，故抗
    告人於98年5月17日0時許，顯有受同案被移送人林正平之邀
    ，至宜蘭縣宜蘭市○○路125號南館市場停車場，參與上開
    意圖鬥毆而聚眾之行為至為明確。抗告人仍以前詞辯稱：伊
    不認識林正平等人，伊並未有意圖鬥毆而聚眾之行為云云，
    顯不足採。
  (三)又抗告人雖以前詞辯稱：伊於98年5月17日凌晨0時許為警在
    南館市場停車場附近路口查獲，係因伊剛好至該停車場旁廁
    所如廁云云。惟查：
  1.抗告人於98年7月17日抗告狀表明：伊係在「大姆翁檳榔攤
    」與友人聊天後，於98年5月18日凌晨騎乘機車欲返家，途
    中因尿急至南館市場停車場附近上廁所後，即為警攔下等語
    ；惟抗告人於98年9月22日本院訊問時改稱：伊與友人呂育
    慈、黃鏡融在「大姆翁檳榔攤」前喝酒、聊天，期間因伊尿
    急遂徒步至南館市場停車場附近上廁所，嗣伊欲返回「大姆
    翁檳榔攤」，即在路口為警攔下等語，此有抗告狀、本院訊
    問筆錄各1份在卷足憑（見本院卷第2頁至第3頁、第15頁至
    第17頁），綜觀抗告人前後所述伊究係騎車返家途中尿急；
    抑或在「大姆翁檳榔攤」喝酒、聊天期間尿急徒步，至南館
    市場停車場附近上廁所，前後供述矛盾不一，已屬可議。
  2.且抗告人於98年9月22日本院訊問時供稱：伊係於98年5月16
    日20、21時許，持用行動電話門號0000000000號撥打友人呂
    育慈持用之行動電話門號0000000000號，邀約呂育慈一同前
    往「大姆翁檳榔攤」找呂育慈之友人，嗣於98年5月16日22
    時許，伊搭載呂育慈所騎乘之機車至「大姆翁檳榔攤」，惟
    因未遇該名友人，伊隨即持用行動電話門號0000000000號撥
    打另一位友人黃鏡融持用行動電話門號0000000000號，邀約
    黃鏡融至「大姆翁檳榔攤」，於98年5月16日22時30分許，
    黃鏡融到達該處，伊遂與呂育慈、黃鏡融在「大姆翁檳榔攤
    」前喝酒、聊天等語。然經本院調取門號0000000000、0000
    000000、0000000000號行動電話雙向通聯紀錄，顯示於98年
    5月16日20時至24時，抗告人並未持用上開電話撥打至呂育
    慈、黃鏡融持用之上開電話，而係於98年5月16日23時32分4
    2秒、同日23時55分28秒，呂育慈曾持用上開電話撥打至抗
    告人持用之上開電話；於98年5月16日22時15分54秒、同日
    23時40分32秒，黃鏡融曾持用上開電話撥打至抗告人持用之
    上開電話，核與抗告人前述通話情形不符，復觀之呂育慈、
    黃鏡融於上開時間分別撥打電話予抗告人，且於98年5月16
    日21時48分1秒至98年5月17日0時17分42秒，黃鏡融持用上
    開電話通話之基地台位址均在宜蘭縣宜蘭市○○路30號（宜
    蘭辦公室），顯示於98年5月16日20時至同日24時，抗告人
    與呂育慈、黃鏡融並未同在「大姆翁檳榔攤」，亦核與抗告
    人前述其等一同在「大姆翁檳榔攤」前喝酒、聊天之情形不
    符，此有通聯紀錄3份在卷足憑（見本院卷第26頁）。況抗
    告人倘確實於上開時、地，與呂育慈、黃鏡融喝酒、聊天，
    則其於98年5月17日0時許為警攔下時，當可立即聯絡呂育慈
    、黃鏡融到場向警員澄清，惟抗告人自98年5月17日凌晨0時
    許為警查獲至同日凌晨0時55分警詢止，均未向警員林俊明
    提及伊查獲前係與呂育慈、黃鏡融一同喝酒、聊天，俾警員
    林俊明進行查證，實與常理相悖，此有警詢筆錄1份、本院
    電話詢問林俊明查獲經過之紀錄1份在卷可參（見原審卷第2
    8頁至第30頁、本院卷第22頁至第23頁），足證抗告人此部
    分所述，顯屬不實。
  3.再址設宜蘭縣宜蘭市○○○路26號之「大姆翁檳榔攤」係由
    證人林勝隆所開設，該檳榔攤於98年5月17日凌晨0時許有營
    業，且該檳榔攤隔壁即有設置公用廁所，位置顯而易見，此
    有宜蘭縣政府警察局宜蘭分局98年10月26日警蘭偵字第0982
    013784號函附證人林勝隆警詢筆錄1份、現場照片8張、現場
    圖1張在卷足憑（見本院卷第41頁至第49頁），則於98年5月
    16日22時許至98年5月17日凌晨0時許，抗告人倘確在該檳榔
    攤前與友人喝酒、聊天，而有使用廁所之需求，其大可至該
    檳榔攤隔壁使用公用廁所，自無捨近求遠徒步前往宜蘭縣宜
    蘭市○○路125號南館市場停車場附近使用該處公用廁所之
    必要，益徵抗告人此部分所述，確屬不實。
  (四)綜上所述，抗告人即被移送人甲○○於前揭所載時、地，有
    意圖鬥毆而聚眾之行為，堪予認定，原審依社會秩序維護法
    第87條第3款規定，裁處抗告人拘留2日，扣案之開山刀1把
    、木棍1支均沒入，經核其認事用法均無不合，量處亦稱妥
    適，抗告人空言否認有上開違反社會秩序維護法之行為，指
    摘原裁定不當，自屬無理由，應予駁回。
四、依社會秩序維護法第58條、第92條，刑事訴訟法第412條，
    裁定如主文。
中    華    民    國    98    年    12    月    16    日
                  普通庭審判長法  官  林惠玲
                              法  官  劉家祥
                              法  官  蘇錦秀
以上正本證明與原本無異。
本裁定不得再行抗告。
                              書記官  劉晨輝
中    華    民    國    98    年    12    月    17    日


司法院資訊處製作；財團法人民間司法改革基金會備份。
